臺灣板橋地方法院刑事判決　　　　　　　　　　　　　九十一年度訴字第二三四號
　　公　訴　人　臺灣板橋地方法院檢察署檢察官
　　被　　　告　甲○○
右列被告因毒品危害防制條例案件，經檢察官提起公訴（九十年度毒偵字第二六三四
、九十年偵字第一二九八三號），本院判決如左：
    主  文
甲○○連續施用第二級毒品，處有期徒刑伍月；又連續轉讓第二級毒品，處有期徒刑
柒月。應執行有期徒刑拾月。
    事  實
一、甲○○前因施用第二級毒品安非他命案件，經本院以八十八年度毒聲字第三０四
    六號、八十八年度毒聲字第四六四五號先後二次裁定送觀察、勒戒後，均無繼續
    施用毒品之傾向，由臺灣板橋地方法院檢察署檢察官於民國八十八年六月二十三
    日、八十八年八月九日，以八十八年度偵字第一二二七一號、八十八年度偵字第
    一八０九一號為不起訴處分。復因施用第二級毒品安非他命，經觀察、勒戒後，
    認有繼續施用毒品之傾向，先送強制戒治，並經台灣板橋地方法院檢察署檢察官
    於八十九年五月二十六日以八十九年度毒偵字第一七七三號聲請簡易判決處刑，
    由本院於八十九年十月十九日以八十九年度重簡字第九一一號判決判處有期徒刑
    三月，同年十一月二十三日確定（九十年五月二十三日易科罰金執行完畢），另
    送強制戒治一年，嗣經本院於八十九年十二月十六日以八十九年度毒聲字第七○
    八六號裁定停止戒治付保護管束，應於九十年五月二十二日戒治期滿。詎甲○○
    又基於概括犯意，連續於前案停止戒治付保護管束期間之九十年二月二十八日凌
    晨零時許及同日下午十一時許，在台北縣三重市○路○街五十一巷十八號一樓住
    處，各施用第二級毒品安非他命一次。又明知安非他命為毒品危害防制條例所規
    定之第二級毒品，不得任意販賣轉讓，竟基於轉讓第二級毒品之概括犯意，連續
    於九十年二月二十八日凌晨零時許及同年三月二日十九時四十分許，在其前揭住
    處，無償轉讓第二級毒品安非他命予乙○○施用。迨九十年三月二日二十時三十
    分許，警方在台北市忠孝橋機車引道攔檢查獲乙○○，並當場扣得甲○○轉讓予
    乙○○施用後剩餘之安非他命一包（淨重○‧○二公克）、甲○○贈與乙○○供
    其吸食毒品之器具吸食器一個，並據乙○○之供述，於當日二十二時許（起訴書
    誤為二十時三十分許），在台北縣中和市○○路一一六七號前查獲甲○○。
二、案經臺北市政府警察局萬華分局移送台灣板橋地方法院檢察署檢察官偵查起訴及
    檢察官簽分偵辦。
    理  由
一、右開犯罪事實，業經被告甲○○於警訊、偵查及本院審理中自白不諱，與證人乙
    ○○於本院訊問時證述之情節互核相符，並有甲○○無償轉讓予乙○○之安非他
    命一包（淨重０．０二公克）、甲○○贈與乙○○使用之吸食器一個扣案可佐，
    且被告於九十年三月二日為警查獲時所採集之尿液經送驗呈安非他命之陽性反應
    ，此有台北市立療養院九十年三月十二日煙毒尿液檢驗報告書附卷可稽，足認其
    前揭自白與事實相符，堪予採信。此外，復有台灣板橋地方法院檢察署檢察官八
    十八年度偵字第一二二七一號八十八年度偵字第一八○九一號不起訴處分書、台
    灣板橋地方法院檢察署檢察官八十九年度毒偵字第一七七三號聲請簡易判決處刑
    書、本院三重簡易庭八十九年度重簡字第九一一號簡易判決、臺灣高等法院檢察
    署刑案紀錄簡覆表、台灣高等法院被告全國前案紀錄表在卷可稽。是被告三犯以
    上施用第二級毒品及轉讓第二級毒品之事證明確，其犯行堪以認定，自應依法論
    科。
二、核被告甲○○所為，係犯毒品危害防制條例第八條第二項之轉讓第二級毒品、第
    十條第二項之施用第二級毒品罪。其先後二次轉讓及施用第二級毒品之行為，均
    時間緊接，犯罪構成要件相同，顯係均基於概括犯意為之，應依連續犯論處，並
    各加重其刑。而所犯二罪間，犯意各別，行為互殊，應予分論併罰。爰審酌被告
    前有多次施用毒品紀錄，甫經判處徒刑後，尚未執行而旋復觸犯本罪，顯見戒除
    毒癮之意志薄弱，竟另犯轉讓毒品罪，惡性不輕，不宜輕縱，惟念其施用毒品犯
    行係戕害自身，對社會治安之危害尚非甚鉅，暨其轉讓毒品供友人施用示好，雖
    觀念偏差，惟尚非貪圖販毒暴利而為之，犯後尚知坦承犯行等一切情狀，各量處
    如主文所示之刑，並定其應執行之刑，以示懲儆。末查，安非他命一包（淨重○
    ‧○二公克）及吸食器一組，均係陳明發經警查獲時扣得，被告均陳稱已贈與乙
    ○○，交乙○○帶走（九十一年四月二十三日審判筆錄），與證人乙○○所證情
    節互核相符（九十一年三月二十二日訊問筆錄），足認被告既已將上開物品贈送
    給陳明發，均已非屬被告所有，公訴意旨認為均係被告所有，似有誤會。則前揭
    物品均非於本案扣得，自應於乙○○案另行處理，爰不為沒收之諭知，附此敘明
    。
據上論斷，應依刑事訴訟法第二百九十九條第一項前段，毒品危害防制條例第八條第
二項、第十條第第二項、第二十條第三項前段，刑法第十一條前段、第五十六條、第
五十一條第五款，判決如主文。
本案經檢察官張瑞娟到庭執行職務。
中      華      民      國    九十一    年      四      月     三十     日
                                  臺灣板橋地方法院刑事第五庭
                                          法  官  王  偉  光
右正本證明與原本無異。
如不服本判決，應於判決送達後十日內，向本院提出上訴狀。
                                          書記官  陳  怡  君
中      華      民      國      九十一      年    四    月      三十    日
附錄本案論罪科刑法條全文
毒品危害防制條例第八條
轉讓第一級毒品者，處一年以上七年以下有期徒刑，得併科新台幣一百萬
元以下罰金。
轉讓第二級毒品者，處六月以上五年以下有期徒刑，得併科新台幣七十萬
元以下罰金。
轉讓第三級毒品者，處三年以下有期徒刑，得併科新台幣三十萬元以下罰
金。
前三項之未遂犯罰之。
毒品危害防制條例第十條
施用第一級毒品者，處六月以上五年以下有期徒刑。
施用第二級毒品者，處三年以下有期徒刑。
